臺灣苗栗地方法院刑事判決
111年度交易字第55號
公  訴  人  臺灣苗栗地方檢察署檢察官
被      告  張俊偉



上列被告因公共危險案件，經檢察官提起公訴（111年度偵字第1
055號），被告於本院準備程序中，就被訴之事實為有罪之陳述
，經本院告知其簡式審判程序之旨，並聽取當事人之意見，改依
簡式審判程序審理後，檢察官聲請改依協商程序而為判決，本院
判決如下：
    主  文
張俊偉駕駛動力交通工具而吐氣所含酒精濃度達每公升零點二五
毫克以上，累犯，處有期徒刑伍月，如易科罰金，以新臺幣壹仟
元折算壹日。
    事實及理由
一、犯罪事實：張俊偉於民國111年1月14日10時許，在其位於苗
    栗縣○○市○○街000巷0弄0號住處飲用葡萄酒及伏特加後，其
    吐氣所含酒精濃度已達每公升0.25毫克以上，仍於同日12時
    許，駕駛車牌號碼000-0000號自用小客車上路。嗣於同日12
    時35分許，行經苗栗縣西湖鄉苗28縣道0.5公里處，失控撞
    擊路燈。經警據報前往處理，並對張俊偉施以吐氣酒精濃度
    測試，於同日13時15分許，測得其吐氣所含酒精濃度為每公
    升0.81毫克而查獲。
二、證據：除補充「被告張俊偉於本院審理中之自白」作為證據
    外，餘均引用起訴書之記載（如附件）。
三、應適用之法條：刑事訴訟法第273條之1第1項、第455條之2 
    第1項、第455條之4第2項、第455條之8、第454條第2項，刑
    法第2條第1項、第185條之3第1項第1款（修正前）、第47條
    第1項、第41條第1項前段，刑法施行法第1條之1第1項。
四、附記事項：
  ㈠按行為後法律有變更者，適用行為時之法律，但行為後之法
    律有利於行為人者，適用最有利於行為人之法律，刑法第2
    條第1項定有明文。查本案被告行為後，刑法第185條之3第1
    項規定於民國111年1月28日經總統公布修正施行，並自同年
    月31日起生效。按行為後法律有變更者，適用行為時之法律
    ，但行為後之法律有利於行為人者，適用最有利於行為人之
    法律，刑法第2條第1項定有明文。修正前刑法第185條之3第
    1項規定：「駕駛動力交通工具而有下列情形之一者，處2年
    以下有期徒刑，得併科20萬元以下罰金：一、吐氣所含酒精
    濃度達每公升0.25毫克或血液中酒精濃度達百分之0.05以上
    。二、有前款以外之其他情事足認服用酒類或其他相類之物
    ，致不能安全駕駛。三、服用毒品、麻醉藥品或其他相類之
    物，致不能安全駕駛。」，修正後之同條項條文則為「駕駛
    動力交通工具而有下列情形之一者，處3年以下有期徒刑，
    得併科30萬元以下罰金：一、吐氣所含酒精濃度達每公升0.
    25毫克或血液中酒精濃度達百分之0.05以上。二、有前款以
    外之其他情事足認服用酒類或其他相類之物，致不能安全駕
    駛。三、服用毒品、麻醉藥品或其他相類之物，致不能安全
    駕駛。」。經比較修正前、後之法律，新法提高自由刑及罰
    金刑上限，故本案新舊法比較之結果，應以被告行為時即修
    正前之刑法第185條之3第1項之規定對被告較為有利。
  ㈡被告前於107年間，因公共危險案件，經本院以107年度苗交
    簡字第155號判決判處有期徒刑4月確定，於107年7月26日易
    科罰金執行完畢等情，有臺灣高等法院被告前案紀錄表1份
    在卷可參，被告於有期徒刑之執行完畢後，5年以內故意再
    犯有期徒刑以上之罪，為累犯，本院參酌司法院釋字第775
    號解釋文意旨，考量本案與前案罪責類似，爰依法第47條第
    1項規定，加重其刑。
五、本判決除有刑事訴訟法第455條之4第1項第1 款、第2 款、
    第4款、第6款、第7款所定情形之一，或違反同條第2項規定
    者外，不得上訴。如有前述例外得上訴之情形，又不服本件
    判決，得自判決送達後20日內，向本院提出上訴書狀併附理
    由，上訴於第二審法院。
本案經檢察官鄭葆琳、曾亭瑋提起公訴，檢察官楊岳都到庭執行
職務。
中　　華　　民　　國　　111 　年　　3 　　月　　31　　日
                  刑事第四庭  法  官  郭世顏
以上正本證明與原本無異。
本判決除有刑事訴訟法第455條之4第1項第1 款、第2 款、第4款
、第6款、第7款所定情形之一，或違反同條第2項規定者外，不
得上訴。如有前述例外得上訴之情形，又不服本件判決，得自判
決送達後20日內，向本院提出上訴書狀併附理由，上訴於第二審
法院。
                              書記官  呂  彧
中　　華　　民　　國　　111 　年　　3 　　月　　31　　日

附記論罪之法條全文：
修正前刑法第185條之3
駕駛動力交通工具而有下列情形之一者，處2 年以下有期徒刑，
得併科20萬元以下罰金：
一、吐氣所含酒精濃度達每公升零點二五毫克或血液中酒精濃度
    達百分之零點零五以上。
二、有前款以外之其他情事足認服用酒類或其他相類之物，致不
    能安全駕駛。
三、服用毒品、麻醉藥品或其他相類之物，致不能安全駕駛。
因而致人於死者，處3 年以上10年以下有期徒刑；致重傷者，處
1 年以上7 年以下有期徒刑。
曾犯本條或陸海空軍刑法第五十四條之罪，經有罪判決確定或經
緩起訴處分確定，於5 年內再犯第一項之罪因而致人於死者，處
無期徒刑或5 年以上有期徒刑；致重傷者，處3 年以上10年以下
有期徒刑。

附件：
臺灣苗栗地方檢察署檢察官起訴書
                                     111年度偵字第1055號
　　被　　　告　張俊偉　
上列被告因公共危險案件，業經偵查終結，認應提起公訴，茲將
犯罪事實及證據並所犯法條分敘如下：
　　　　犯罪事實
一、張俊偉曾犯3次酒後駕車之公共危險案件，最近一次經臺灣
    苗栗地方法院以107年度苗交簡字第155號判決判處有期徒刑
    4月確定，於民國107年7月26日易科罰金執行完畢。詎其仍
    不知悔改，復於111年1月14日10時許，在其位於苗栗縣○○市
    ○○街000巷0弄0號住處飲用葡萄酒及伏特加後，其吐氣所含
    酒精濃度已達每公升0.25毫克以上，仍於同日12時許，駕駛
    車牌號碼000-0000號自用小客車上路。嗣於同日12時35分許
    ，行經苗栗縣西湖鄉苗28縣道0.5公里處，失控撞擊路燈。
    經警據報前往處理，並對張俊偉施以吐氣酒精濃度測試，於
    同日13時15分許，測得其吐氣所含酒精濃度為每公升0.81毫
    克而查獲。
二、案經苗栗縣警察局通霄分局報告偵辦。
　　　　證據並所犯法條
一、證據清單及待證事實：
編號 證據清單 待證事實 1 被告張俊偉於警詢及偵查中之自白 坦承上開犯罪事實。 2 酒精測定紀錄表、財團法人工業技術研究院呼氣酒精測試器檢定合格證書影本、苗栗縣警察局舉發違反道路交通管理事件通知單影本、道路交通事故現場圖、道路交通事故調查報告表㈠㈡、現場暨車損照片等 上開犯罪事實。 
二、核被告所為，係犯刑法第185條之3第1項第1款之公共危險罪
    嫌。被告前有如犯罪事實欄所載之論罪科刑及執行情形，有
    刑案資料查註紀錄表附卷可憑，其於徒刑執行完畢後，5年
    以內故意再犯本件有期徒刑以上之罪，為累犯，請依刑法第
    47條第1項及大法官釋字第775號解釋意旨，審酌是否加重其
    刑。
三、依刑事訴訟法第251條第1項提起公訴。
　　此　致
臺灣苗栗地方法院
中　　華　　民　　國　 111　　年　　1 　　月　　27 　 日
　　　　　　　　　　　　　    檢察官　鄭葆琳
                                      曾亭瑋